【裁判字號】    99,訴,972
【裁判日期】    991117
【裁判案由】    違反毒品危害防制條例
【裁判全文】
臺灣屏東地方法院刑事判決               99年度訴字第972號
公  訴  人  臺灣屏東地方法院檢察署檢察官
被      告  甲○○
上列被告因違反毒品危害防制條例案件，經檢察官提起公訴（99
年度毒偵字第1221、1319號），嗣因被告就被訴事實為有罪之陳
述，經合議庭裁定由受命法官獨任適用簡式審判程序審理，本院
判決如下：
    主  文
甲○○施用第一級毒品，累犯，處有期徒刑柒月；又施用第二級
毒品，累犯，處有期徒刑月；又施用第一級毒品，累犯，處有
期徒刑柒月，扣案注射針筒貳支均沒收；又施用第二級毒品，累
犯，處有期徒刑月。應執行有期徒刑壹年貳月，扣案注射針筒
貳支均沒收。
    事  實
一、甲○○前於民國96年間因竊盜案件，經法院判處有期徒刑1
    年確定，嗣經裁定減刑為有期徒刑6 月，於97年5 月22日執
    行完畢。又於95年間因施用毒品案件，經裁定送觀察、勒戒
    ，認有繼續施用毒品之傾向，經裁定送強制戒治，嗣因其強
    制戒治期間業逾六個月以上，且戒治處遇成效合格，無繼續
    強制戒治之必要，於96年12月19日停止戒治執行完畢。詎猶
    不知悔改，明知海洛因、甲基安非他命分屬第一、二級毒品
    ，不得持有及施用，仍分別基於施用第一、二級毒品之犯意
    ，分別為下列之行為：
（一）於99年4 月12日晚間某時，在其屏東縣萬巒鄉○○村○○
      路13號住處，先以將甲基安非他命置於玻璃管內燒烤後，
      吸食所產生煙霧之方式，施用第二級毒品甲基安非他命1
      次，其後再於同一地點，以將海洛因放入針筒注射方式，
      施用第一級毒品海洛1 次。嗣於99年4 月14日12時30分許
      ，在屏東縣潮州鎮○○路12號，為警盤查而查獲，並將其
      採尿送驗，檢出海洛因代謝後之嗎啡、甲基安非他命陽性
      反應，始查悉上情。
（二）於99年5 月31日晚上某時，仍在其屏東縣萬巒鄉○○村○
      ○路13號住處，先以將甲基安非他命置於玻璃管內燒烤後
      ，吸食所產生煙霧之方式，施用第二級毒品甲基安非他命
      1 次，其後再於同一地點，以將海洛因放入針筒注射方式
      ，施用第一級毒品海洛1 次。嗣於99年6 月1 日1 時50分
      許，在屏東縣潮州鎮○○路與朝昇路口，為警盤查而查獲
      ，除扣得甲○○所有預備供施用海洛因使用之注射針筒2
      支外，並將其採尿送驗，檢出海洛因代謝後之嗎啡、甲基
      安非他命陽性反應，始查悉上情。
二、案經屏東縣政府警察局潮州分局報告臺灣屏東地方法院檢察
    署檢察官偵查起訴。
    理  由
一、按本件被告所犯係死刑、無期徒刑、最輕本刑為3 年以上有
    期徒刑以外之罪，其於準備程序就被訴事實為有罪之陳述，
    經受命法官告知簡式審判程序之旨，並聽取其與公訴人之意
    見後，合議庭認無不得或不宜改依簡式審判程序進行之情事
    ，依刑事訴訟法第273 條之1 第1 項、第284 條之1 規定，
    裁定本件由受命法官獨任進行簡式審判程序，合先敘明。
二、上揭犯罪事實，業據被告於本院審理中坦承不諱，此外並有
    屏東縣警察局潮州分局毒品案件受檢人尿液採證編號姓名對
    照表、台灣檢驗科技股份有限公司濫用藥物尿液檢驗報告各
    2 紙、扣押筆錄、扣押物品目錄表等在卷可稽，足認被告前
    揭自白與事實相符，本案事證明確，被告犯行堪以認定。
三、按海洛因、甲基安非他命為毒品危害防制條例第2 條第2 項
    第1 、2 款所規定之第一、二級毒品，被告前於95年間因施
    用毒品案件，經裁定送觀察、勒戒，認有繼續施用毒品之傾
    向，經裁定送強制戒治，嗣因其強制戒治期間業逾六個月以
    上，且戒治處遇成效合格，無繼續強制戒治之必要，於96年
    12月19日停止戒治執行完畢，有臺灣高等法院被告前案紀錄
    表在卷可稽，其於上開強制戒治執行完畢後，5 年內再為本
    件施用第一、二級毒品犯行，自應依法論罪科刑，核被告所
    為，係犯毒品危害防制條例第10條第1 、2 項之施用第一、
    二級毒品罪。被告前開所犯施用第一級、第二級毒品共4 件
    犯行，犯意各別，行為不同，均應予以分論併罰。被告持有
    毒品，復進而施用，其持有毒品之低度行為，為施用毒品之
    高度行為所吸收，不另論罪。又被告有事實欄所列前揭犯罪
    前科紀錄，有臺灣高等法院被告前案紀錄表可稽，被告受有
    期徒刑之執行完畢，五年以內故意再犯本件有期徒刑以上之
    4 罪，均構成累犯，均應依刑法第47條第1 項規定加重其刑
    。爰審酌被告施用毒品行為於本質上係屬自我戕害行為，反
    社會性之程度應屬較低；惟施用毒品，不僅足以戕害其個人
    身心，且極易滋生其他犯罪，惡化治安甚重，嚴重損及公益
    ，且被告前經觀察勒戒、強制戒治之執行助其戒除毒品，仍
    再為本案施用第一、二級毒品犯行，顯見其不思悔改，自制
    力亦顯不佳，及上開施用毒品行為均構成累犯均應加重其刑
    ，惟念其犯後即能坦承犯行，並兼衡其素行、經濟狀況、智
    識程度等一切情狀，分別量處如主文所示之刑，並定其應執
    行之刑如主文所示，以資懲儆。
四、另警方於98年6 月1 日查獲被告時扣案之注射針筒2 支，既
    均係被告所有預備供其施用海洛因使用，業據被告供述明確
    ，爰依刑法第38條第1 項第2 款規定，於其所犯施用第一級
    毒品罪之科刑部分及定應執行刑部分宣告沒收，並予述明。
據上論斷，應依刑事訴訟法第273 條之1 第1 項、第284 條之1
、第299 條第1 項前段，毒品危害防制條例第10條第1 項、第2
項，刑法第11條前段、第47條第1 項、第38條第1 項第2 款、第
51 條 第5 款，判決如主文。
本案經檢察官劉昀到庭執行職務。
中    華    民    國    99    年    11    月    17    日
                  刑事第一庭    法  官  黃紀錄
以上正本證明與原本無異。
如不服本判決應於收受判決後10日內向本院提出上訴書狀，並應
敘述具體理由；其未敘述上訴理由者，應於上訴期間屆滿後20日
內向本院補提理由書（均須按他造當事人之人數附繕本）「切勿
逕送上級法院」。
中    華    民    國    99    年    11    月    17    日
                                書記官  戴仲敏

司法院資訊處製作；財團法人民間司法改革基金會備份。
